臺灣高等法院臺南分院刑事裁定
111年度聲字第733號
聲  請  人  
即  被  告  廖水來



選任辯護人  許富雄律師（法扶律師）
上列聲請人因家暴殺人案件（本院111年度上訴字第992號），聲
請具保停止羈押，本院裁定如下：
    主  文
聲請駁回。
    理  由
一、聲請意旨略以：被告就所犯均坦承不諱並認罪，足見被告確
    實有誠心悔改，犯後態度堪稱良好，已無勾串共犯、證人或
    湮滅證據之虞，亦無證據證明被告有逃亡之虞，而被告罹患
    痛風、慢性腎臟病等疾病，於羈押期間不斷勞煩看守所派員
    戒護就醫，深感抱歉與不便，祈能獲准交保以自行前往醫院
    療養身體等語。
二、按被告經法官訊問後，認為犯罪嫌疑重大，所犯為死刑、無
    期徒刑或最輕本刑為五年以上有期徒刑之罪，有相當理由認
    為有逃亡、湮滅證據或勾串共犯或證人之虞，非予羈押，顯
    難進行追訴、審判或執行者，得羈押之；刑事訴訟法第101
    條第1項第3款定有明文。前開條文第3款所稱有「相當理由
    」之規定，並不必達到如同條第1項第1款、第2款所規定之
    須有「客觀事實」足認為有逃亡、勾串共犯或證人之虞之程
    度。而重罪常伴有逃亡、勾串共犯或證人之高度可能，係脫
    免刑責、不甘受罰之基本人性，倘一般正常之人，依其合理
    判斷，可認為該犯重罪嫌疑重大之人具有逃亡、勾串共犯或
    證人之相當或然率存在，即已該當有「相當理由」之認定標
    準，不以達到充分可信或確定程度為必要。再者，羈押被告
    之目的，在於確保訴訟程序之進行、確保證據之存在、真實
    及確保刑罰之執行，而被告有無羈押之必要，屬事實認定之
    問題，法院有依法認定裁量之職權，自得就具體個案情節予
    以斟酌決定，如就客觀情事觀察，法院許可羈押之裁定在目
    的與手段間之衡量並無明顯違反比例原則情形，即無違法或
    不當可言。
三、經查：
  ㈠被告因家暴殺人案件，經本院訊問後，認被告涉犯刑法第271
    條第1項殺人罪，犯罪嫌疑重大，並經原審判處有期徒刑十
    四年，有相當理由認為有逃亡之虞，非予羈押，顯難進行審
    判、執行，而有羈押之必要，乃於民國111年8月10日裁定執
    行羈押在案。
  ㈡被告涉犯之刑法第271條第1項殺人罪，其最低法定本刑為十
    年以上有期徒刑，而重罪常伴隨有逃亡之高度可能，係趨吉
    避凶、脫免刑責、不甘受罰之基本人性，依常理判斷，堪認
    被告具有逃亡之可能性仍高，並無法排除有此機率存在，且
    此可能性並不以達到充分可信或確定之程度為必要，故有相
    當理由足認被告有逃亡之虞。又權衡被告被訴犯罪事實對社
    會的危害性、國家刑罰權遂行的公益考量與被告人身自由私
    益兩相利益衡量，為確保訴訟程序，包括裁判後執行程序遂
    行，對被告羈押處分核屬適當、必要。從而，被告主張：本
    件無證據證明有逃亡之虞云云，核無足採。
　㈢被告雖主張：罹患痛風、慢性腎臟病等疾病，於羈押期間不
    斷勞煩看守所派員戒護就醫，深感抱歉與不便，期能交保以
    自行前往醫院療養身體云云，惟依被告所述，本件並無非保
    外治療顯難痊癒之情事，亦無符合刑事訴訟法第114條其他
    各款所定聲請具保停止羈押不得駁回之情形。從而，被告主
    張上情，請求交保，應屬無據。
四、綜上所述，被告聲請具保停止羈押，自難准許，應予駁回。
五、據上論斷，依刑事訴訟法第220條，裁定如主文。
中　　華　　民　　國　　111 　年　　9 　　月　　12　　日
                  刑事第一庭    審判長法　官  陳連發
                                      法　官  何秀燕
                                      法　官  洪榮家
以上正本證明與原本無異。
如不服本裁定，應於收受本裁定後五日內向本院提出抗告狀。
　　　　　　　　　　　　　　　　　　　書記官  謝麗首
中　　華　　民　　國　　111 　年　　9 　　月　　12　　日